臺灣桃園地方法院刑事判決　　　　　　 100年度易字第1026號
　　　　　　　　　　　　　　　　　　 100年度易字第1233號
公　訴　人　臺灣桃園地方法院檢察署檢察官
被　　　告　何榮宗
　　　　　　林駿旻
　　　　　　藍慶芳
上列被告因竊盜案件，經檢察官提起公訴（99年度偵字第23024
號）及追加起訴（99年度偵字第30035 號），本院判決如下：
    主  文
何榮宗結夥三人以上竊盜，未遂，累犯，處有期徒刑捌月；又結
夥三人以上、攜帶兇器竊盜，未遂，累犯，處有期徒刑陸月，扣
案如附表編號一至三所示之物，均沒收。應執行有期徒刑壹年。
扣案如附表編號一至三所示之物，均沒收。
林駿旻結夥三人以上竊盜，未遂，累犯，處有期徒刑陸月，如易
科罰金，以新臺幣壹仟元折算壹日；又結夥三人以上、攜帶兇器
竊盜，未遂，累犯，處有期徒刑陸月，如易科罰金，以新臺幣壹
仟元折算壹日。扣案如附表編號一至三所示之物，均沒收。應執
行有期徒刑拾月，如易科罰金，以新臺幣壹仟元折算壹日。扣案
如附表編號一至三所示之物，均沒收。
藍慶芳結夥三人以上、攜帶兇器竊盜，未遂，累犯，處有期徒刑
伍月，如易科罰金，以新臺幣壹仟元折算壹日。扣案如附表編號
一至三所示之物，均沒收。
    事  實
一、何榮宗前於民國97年間，因施用第二級毒品案件，經本院97
    年度壢簡字第2803號判決，判處有期徒刑3 月確定，於98年
    1 月19日入監執行，並於98年4 月18日縮短刑期執行完畢。
    而林駿旻則前於97年間因詐欺案件，經本院以97年度桃簡字
    2412號判決，判處有期徒刑5 月確定，於97年10月31日入監
    ，並於98年3 月30日執行完畢。又藍慶芳亦前於民國96年間
    因恐嚇取財案件，經臺灣嘉義地方法院以96年度易字第648
    號判決，判處有期徒刑1 年6 月，上訴後，經臺灣高等法院
    臺南分院以97年度上易字第33號判決駁回上訴確定；又於97
    年間因施用第二級毒品案件，經臺灣臺東地方法院以97年度
    簡字第37號判決，判處有期徒刑3 月確定，2 罪合併執行，
    嗣經假釋付保護管束，後再經撤銷假釋，甫於99年5 月15日
    （起訴書誤載為99年5 月16日）執行完畢。何榮宗、林駿旻
    及藍慶芳3 人均不知悛悔，而為下列行為：
  (一)何榮宗、林駿旻及真實姓名年齡均不詳之成年男子，共同意
    圖為自己不法所有，基於竊盜之犯意，於99年8 月10日下午
    3 時許，結夥3 人駕駛車牌號碼K8-7796 號自用小客車侵入
    陳漢霖所有位在桃園縣觀音鄉○○村○○路○ 段907 號住宅
    附連圍繞之土地（侵入住宅附連圍繞土地部分，未據告訴）
    ，趁陳漢霖所有在該處之倉庫無人看管之際，先由林駿旻、
    及真實姓名年齡均不詳之成年男子在倉庫外把風，再由何榮
    宗進入該處倉庫，正著手竊取陳漢霖所有、已綑綁好置於地
    面電纜線之際，隨即遭陳漢霖發現制止，3 人始行離去而未
    遂。
  (二)藍慶芳、何榮宗及林駿旻3 人，共同意圖為自不法所有，基
    於竊盜之犯意，於99年8 月16日凌晨0 時30分許，結夥3 人
    攜帶如附表編號一至六所示客觀上足對人之生命、身體及安
    全構成危險，可供兇器使用之工具，由何榮宗駕駛車牌號碼
    CQ-1306 號自用小客車號搭載藍慶芳、林駿旻前往桃園縣觀
    音鄉○○村○○路○ 段905 號後方之鐵皮屋，趁陳成富所有
    之鐵皮屋無人看管之際，先由何榮宗、林駿旻在前揭車內把
    風，再由藍慶芳下車，從前揭工具內取出何榮宗所有之六角
    板手後，隨即在該處配電箱前，持六角板手正鬆開陳成富所
    有該處電纜線接頭、欲竊取電纜線之際，嗣警據報前往查緝
    而未遂，並當場扣得何榮宗所有如附表編號一至三所示供本
    件犯罪所用之物，始查悉上情。
二、案經桃園縣政府警察局大園分局報告臺灣桃園地方法院檢察
    署檢察官偵查起訴及追加起訴。
    理  由
壹、證據能力部分：
  (一)被害人陳漢霖警詢之陳述：
  1.按被告以外之人於審判外之言詞或書面陳述，除法律有規定
    者外，不得作為證據，刑事訴訟法第159 條第1 項定有明文
    。惟按被告以外之人於檢察事務官、司法警察官或司法警察
    調查中所為之陳述，與審判中不符時，其先前之陳述具有較
    可信之特別情況，且為證明犯罪事實存否所必要者，得為證
    據，刑事訴訟法第159 條之2 定有明文，此為同法第159 條
    第1 項所稱「法律有規定」，而為傳聞法則之例外。此之「
    必要性」要件，必須該陳述之重要待證事實部分，與審判中
    之陳述有所不符，包括審判中改稱忘記、不知道、先前之陳
    述詳盡，於後簡略、有正當理由而拒絕陳述（如經許可之拒
    絕證言）等雖非完全相異，但實質內容已有不符者在內，且
    該審判外之陳述，必為證明犯罪之待證事實存在或不存在所
    不可或缺，二者兼備，始足當之。故此所謂「為證明犯罪事
    實存否所必要者」，既必須達不可或缺之程度，自係指就具
    體個案案情及相關卷證判斷，為發現實質真實目的，認為除
    該項審判外之陳述外，已無從再就同一供述者，取得與其上
    開審判外陳述之相同供述內容，倘以其他證據代替，亦無從
    達到同一目的之情形而言（最高法院95年度臺上字第4414號
    、96年度臺上字第4365號判決參照）。
  2.經查：就被告何榮宗是否於事實欄一(一)所示時、地，竊取被
    害人陳漢霖之電纜線一節，被害人陳漢霖於警詢時可明確指
    認（見99年度偵字第30035 號卷，下稱偵卷一，第11頁），
    惟於本院審理時因距離案發時日已久，被害人陳漢霖記憶已
    淡忘而無法明確指認，故本院已無從再取得相同之供述內容
    ，復此部分細節性之陳述，係涉被告何榮宗是否為竊取被害
    人陳漢霖電纜線者之重要性事項，亦無其他證據證明被害人
    陳漢霖之警詢筆錄有不宜作為證據之瑕疵，復衡以被害人陳
    漢霖案發初始，相較本院審理時，記憶印象必當深刻，是其
    於警詢之陳述具有可信之特別情況，且為證明被告何榮宗犯
    罪事實存否所必要，依前開法條意旨，自有證據能力。
  (二)被害人陳漢霖偵查中之陳述：
    按被告以外之人於偵查中向檢察官所為之陳述，除顯有不可
    信之情況者外，得為證據，刑事訴訟法第159 條之1 第2 項
    定有明文。查被害人陳漢霖於偵查中所為之陳述，固屬於傳
    聞證據，惟業經供前具結，有結文1 紙附卷可稽（見偵卷一
    第42頁），已足擔保其證言之真實性，此係檢察官依法訊問
    ，且無其他事證足資認定其於檢察官訊問時有受違法取供情
    事，並無何特別不可信之情況，依前揭法條意旨，自有證據
    能力。
  (三)按被告以外之人於審判外之言詞或書面陳述，除法律有規定
    者外，不得作為證據。又被告以外之人於審判外之陳述，雖
    不符前4 條之規定，而經當事人於審判程序同意作為證據，
    法院審酌該言詞陳述或書面陳述作成時之情況，認為適當者
    ，亦得為證據。當事人、代理人或辯護人於法院調查證據時
    ，知有第159 條第1 項不得為證據之情形，而未於言詞辯論
    終結前聲明異議者，視為有前項之同意，刑事訴訟法第159
    條第1 項、第159 條之5 第1 項、第2 項分別定有明文。查
    本案認定事實所引用之卷證資料，除原已符同法第159 條之
    1 至第159 條之4 規定、及法律另有規定等傳聞法則例外規
    定，而得作為證據外，其餘卷證資料，並無證據證明係公務
    員違背法定程序所取得，而檢察官、被告3 人於本院行準備
    程序及審理時，均不爭執其證據能力，且本院審酌前揭陳述
    作成時之情況，並無違法取證之瑕疵，亦認以之作為證據為
    適當，是本件有關被告以外之人於審判外之言詞或書面陳述
    等供述證據，依前揭法條意旨，自均得為證據。
貳、實體部分：
一、事實欄一(一)所示加重竊盜部分：
  (一)訊據被告何榮宗、林駿旻矢口否認有何犯事實欄一(一)所示加
    重竊盜犯行，被告何榮宗辯稱：伊未偷竊，案發當日伊在工
    作，沒有到案發現場云云；被告林駿旻則以：伊沒有偷竊，
    案發當日伊是去找朋友，車子停的地方係在伊朋友家出口等
    語置辯。經查：
  1.被告何榮宗、林駿旻及真實姓名年齡均不詳之成年男子，於
    事實欄一(一)所示時間，駕駛車牌號碼K8-7796 號自用小客車
    侵入被害人陳漢霖所有如事實欄一(一)所示土地，趁被害人陳
    漢霖所有在該處之倉庫無人看管之際，先由被告林駿旻、及
    真實姓名年齡均不詳之成年男子在倉庫外把風，再由被告何
    榮宗進入該處倉庫，正欲拿取被害人陳漢霖所有、已綑綁好
    置於地面電纜線之際，隨即遭被害人陳漢霖發現制止，3 人
    始行離去一節，迭據被害人陳漢霖於警詢、偵訊及本院審理
    時指訴綦詳（見偵卷一第10至11頁、第40至41頁；本院100
    年度易字第1026號卷，下稱本院卷一，第64頁反面至第65頁
    ），而被告林駿旻亦於本院準備程序供稱：事實欄一(一)所示
    當日除了伊與被告何榮宗外，伊忘記當天有沒有載人，人伊
    忘記了等語（見本院卷一第60頁），核與被告何榮宗於本院
    行準備程序時供稱：事實欄一(一)所示時、地，伊是載被告林
    駿旻去，伊是在停車場，當時伊下班了等語（見本院100 年
    度審易字第1809號卷，下稱本院審易卷二，第30頁反面），
    足見事實欄一(一)所示當日，被告何榮宗與林駿旻均在場。此
    外，並有案發現場照片5 張、監視器翻拍照片18張在卷可稽
    （見偵卷一第12至14頁；本院卷一第79至85頁），上揭事實
    ，洵堪認定。
  2.雖被告何榮宗、林駿旻以前詞置辯，惟查：
  (1)被告何榮宗於警詢時供稱：99年8 月10日下午3 時許，當時
    伊人在「寶城印刷公司」，住址是在觀音工業區○○○路24
    號。當時伊在修理印刷機臺云云（見偵卷一第6 頁反面）、
    於本院行準備程序時則改稱：事實欄一(一)所示時、地，當時
    伊下班了等語（見本院審易卷二第30頁反面），前後供述互
    有扞格，顯違常情，自難盡信。又被告何榮宗於準備程序時
    聲請傳喚「葉得智、游金國（音譯）」，待證事實部分則供
    稱：因為當時伊去看錄影帶，看到是該等2 人去偷的，但伊
    不知他們真實姓名資料、也不知道他們住在哪裡等語（見本
    院審易卷二第31頁），然觀之卷附案發現場監視器翻拍照片
    （見偵卷一第12至14頁；本院卷一第79至85頁），僅見一白
    色轎車駛出案發現場，監視器畫面並無拍攝到案發當時在場
    人員之情，被告何榮宗又如何能從錄影帶內看到「葉得智、
    游金國（音譯）」2 人偷竊之情？是被告何榮宗前揭供述，
    實係子虛，自無予以調查之必要，更顯被告何榮宗有臨訟畏
    罪狡辯之情。
  (2)被害人陳漢霖於99年8 月16日警詢時證稱：案發當時「空地
    上又有1 個人」，其見到他的動作正蹲下要拿取倉庫空地上
    的電纜線。「空地上之男子」上排牙齒有一顆缺損，操台語
    口音，其確認至其倉庫空地行竊之竊嫌，就是被告何榮宗等
    語（見偵卷一第11頁），並有指認照片2 張在卷可參（見偵
    卷一第15頁）、於99年12月21日偵訊時證稱：其認得出被告
    何榮宗，這名男子上排牙齒有裝1 顆假牙，當時陽光照過去
    ，其不確定他是缺牙還是假牙，但其確認這名男子就是在倉
    庫裡搬東西的男子之一。而被告林駿旻好像是案發當時開車
    的男子，但不是百分之百確定，感覺很像等語（見偵卷一第
    41頁）、於100 年11月7 日本院審理時證稱：其警詢指認被
    告何榮宗，所述屬實。因為被告何榮宗與其有對話，其有看
    到被告何榮宗的牙齒，所以印象特別深刻。案發當時其看到
    之時，被告何榮宗就站在電纜線前面，其看到被告何榮宗背
    後，其到被告何榮宗後面，被告何榮宗才轉過來。其剎那間
    只有看到牙齒上排有缺牙，其只看到1 顆。等語（見本院卷
    一第65頁正、反面），而被害人陳漢霖於本院審理時，在庭
    被告有藍慶芳、林駿旻、何榮宗3 人之情形下，本院令被害
    人陳漢霖當庭指認何人在案發當日著手拿取電纜線，被害人
    陳漢霖亦當庭手指被告席上靠近證人席之被告何榮宗，證稱
    ：印象中是這位先生等語（見本院卷一第66頁），復經本院
    提示警詢指認相片（見偵卷一第15至17頁）供其指認，隨即
    證稱：其可以肯定是偵卷一第15頁上照片之人（即被告何榮
    宗）與其對話，因為時間比較近，記憶比較深刻，現在因為
    時間比較久了，看在庭被告就覺得比較不像，所以無法確認
    ，但其看到當時的照片，其就可以確認，因為比較像等語（
    見本院卷一第66頁正、反面），足見本案案發時，被害人陳
    漢霖曾與被告何榮宗「在近距離」對話，而被告何榮宗牙齒
    有特殊特徵，且被害人陳漢霖初遭逢財產遭竊危險，並當場
    發現竊嫌，案發之際對竊嫌長相必當印象深刻，自可明確指
    認犯嫌。復於99年8 月16日指認被告何榮宗時，距離案發當
    日99年8 月10日，相距僅6 日，被告何榮宗斯時為被害人陳
    漢霖指認時，外觀、體型自與行竊之際所差無幾，而100 年
    11月7 日本案審理時，距離案發當日已相距1 年近3 月之久
    ，被告何榮宗因時空環境差異，外觀體型胖瘦與案發當日已
    有差距，致被害人陳漢霖無法當庭明確指認，尚符常情。況
    本院審理時被害人陳漢霖在當庭被告有3 人之情形下，自始
    至終均正確無誤指認犯嫌有被告何榮宗一節，有本院審理筆
    錄1 份在卷可徵（見本院卷一第64至66頁反面），是被害人
    陳漢霖指認被告何榮宗為案發當時在場行竊之人，當可採信
    。再者，被告林駿旻亦於本院準備程序供稱：事實欄一(一)所
    示當日除了伊與被告何榮宗外，伊忘記當天有沒有載人，人
    伊忘記了等語（見本院卷一第60頁），核與被告何榮宗於本
    院行準備程序時供稱：事實欄一(一)所示時、地，伊是載被告
    林駿旻去，伊是在停車場，「當時伊下班了」等語（見本院
    審易卷二第30頁反面），益徵被告何榮宗於本案案發當日確
    在場行竊無訛。被告林駿旻後改稱：案發當日係伊與綽號「
    阿智」、「黑皮」一起去云云，顯係迴護被告何榮宗之詞，
    無足採信。被告何榮宗辯稱：案發當日伊在工作云云，顯係
    臨訟飾卸詞，殊難置信。
  (3)被告林駿旻於警詢時供稱：99年8 月10日下午3 時許，在事
    實欄一(一)所示地點有綽號「小鄭」、綽號「阿智」與其在一
    起云云（見偵卷一第3 頁反面）、於本院準備程序則供稱：
    事實欄一(一)所示當日除了伊與被告何榮宗外，伊忘記當天有
    沒有載人，人伊忘記了等語（見本院卷一第60頁）、於本院
    審理時復翻異前詞改稱：在事實欄一(一)所示時、地，伊與綽
    號「阿智」（音譯）、綽號「黑皮」2 人一起去云云（見本
    院卷一第96頁反面），前後供述互有齟齬，顯悖常情，而有
    迴護被告何榮宗之情，是被告林駿旻前揭供述，自難盡信。
  (4)又被害人陳漢霖於本院審理時證稱：事實欄一(一)所示地點，
    是私人土地，該空地外面有用圍牆圍住，要進去案發現場會
    先經過其阻隔外人的圍牆，被告等人將車子停放在那裡，後
    面並沒有道路等語（見本院卷一第66頁反面），並有卷附案
    發現場照片5 張、監視器翻拍照片18張在卷可稽（見偵卷一
    第12至14頁；本院卷一第79至85頁），足見被告林駿旻未經
    被害人陳漢霖之許可，擅自將車輛停放在被害人陳漢霖私人
    設有圍牆之土地內，而侵入被害人陳漢霖之土地。又被告林
    駿旻、何榮宗及真實姓名年齡不詳男子3 人，均與被害人陳
    漢霖素不相識，自非其等之友人，是被告林駿旻辯稱：伊案
    發當日是去找朋友，車子停的地方係在伊朋友家出口云云，
    與事實不符，顯係狡辯卸責之詞，殊無足採。復從被害人陳
    漢霖亦目睹被告何榮宗未經其同意，欲拿取其所有電纜線等
    情以觀，益徵被告林駿旻、何榮宗及真實姓名年齡不詳男子
    3 人，至被害人陳漢霖事實欄一(一)所示私人土地內，主觀自
    均係意圖為自己不法所有之竊盜犯意甚明。
  (5)準此，足見被告何榮宗、林駿旻前揭所辯，顯係狡辯卸責之
    詞，均無足採。
  3.共同正犯：
    按共同正犯之成立，祇須具有犯意之聯絡，行為之分擔，既
    不問犯罪動機起於何人，亦不必每一階段犯行，均經參與（
    最高法院34年上字第862 號判例意旨參照）。又共同正犯在
    犯意聯絡範圍內之行為，應同負全部責任（最高法院91年臺
    上字第50號判例意旨參酌）。經查：
    被告林駿旻及真實姓名年齡均不詳之成年男子，雖對事實欄
    一(一)所示犯行，僅負責把風，並未實際竊取被害人陳漢霖財
    物，然此舉對於其等竊取財物犯罪過程中，為不可或缺之犯
    罪分工，且被告林駿旻及真實姓名年齡均不詳之成年男子對
    於被告何榮宗竊取之行為均有認識，亦未脫逸其等間竊盜犯
    意聯絡範圍，承前揭判例意旨，其等自應在犯意聯絡範圍內
    之行為，同負全部責任，是被告何榮宗、林駿旻及真實姓名
    年齡均不詳之成年男子確就本件加重竊盜未遂犯行，有犯意
    聯絡及行為分擔，洵堪認定。
二、事實欄一(二)所示加重竊盜部分：
  (一)訊據被告藍慶芳對於事實欄一(二)所示加重竊盜犯行，坦承不
    諱，惟被告何榮宗矢口否認有何犯事實欄一(二)所示加重竊盜
    犯行，被告何榮宗辯稱：伊沒有竊盜，案發當日伊沒有下車
    ，伊要回家，被告藍慶芳、林駿旻就順路搭伊便車云云；質
    之被告林駿旻，亦矢口否認有何犯事實欄一(二)所示加重竊盜
    犯行，辯稱：伊沒有竊盜，案發當日伊是去找姜敏忠借錢，
    伊從朋友那邊出來後，警察就來了云云。經查：
  1.被告藍慶芳、何榮宗及林駿旻3 人，於事實欄一(二)所示時間
    ，攜帶如附表編號一至六所示工具，由被告何榮宗駕駛車牌
    號碼CQ-1306 號自用小客車號搭載被告藍慶芳、林駿旻前往
    事實欄一(二)所示住址後方之鐵皮屋，先由被告何榮宗、林駿
    旻在前揭車內把風，再由被告藍慶芳下車從前揭工具內取出
    被告何榮宗所有之六角板手，在該處配電箱前，持六角板手
    正鬆開被害人陳成富所有該處電纜線接頭、欲竊取電纜線之
    際，嗣警據報前往查緝而未得逞一節，迭據被告藍慶芳於警
    詢、及本院審理時供承不諱（見99年度偵字第23024 號卷，
    下稱偵卷二，第13頁；本院卷一第60、100 頁），核與證人
    即查獲時員警黃皓昇於本院審理時之證述相符（見本院卷一
    第62頁反面至第63頁反面），亦據被害人陳成富於警詢時指
    訴綦詳（見偵卷二第37至38頁），被告何榮宗及林駿旻亦坦
    認於事實欄一(二)所示時、地在場（見本院卷一第95、100 頁
    ）。此外，亦有查獲現場照片影本10張在卷可參（見偵卷二
    第52至56頁），並有如附表編號一至六所示之物，扣案足佐
    ，足認被告藍慶芳自白與客觀事實相符，堪信屬實，事實欄
    一(二)所事實，自堪認定。
  2.雖被告何榮宗與林駿旻以前詞置辯，但查：
  (1)被告藍慶芳於警詢時供稱：事實欄一(二)所示時間，伊與被告
    何榮宗、林駿旻3 人一同乘坐由被告何榮宗駕駛前揭車輛，
    前往事實欄一(二)所示住址後方鐵皮屋旁配電箱要竊取電纜線
    等語（見偵卷二第13頁），核與被告何榮宗於警詢時供稱：
    事實欄一(二)所示時間，伊駕駛前揭車輛搭載被告藍慶芳、林
    駿旻原相約一同前往尋找目標，準備要竊取電纜線等語若合
    符節（見偵卷二第31頁），足徵被告藍慶芳、何榮宗及林駿
    旻3 人於事實欄一(二)所示時、地，均意圖行竊電纜線，主觀
    有意圖為自己不法所有之竊盜犯意聯絡無疑。
  (2)又證人黃皓昇於本院審理時結證稱：案發當時其接獲民眾報
    案，有人偷電纜線，其就跟一名同事開巡邏車過去，看到被
    告藍慶芳在配電箱旁邊，其等到現場時，被告藍慶芳將手上
    六角扳手棄置在地上，其等就上前，「被告何榮宗坐在駕駛
    座，被告林駿旻坐在後座。」本案查獲時車輛剛好擋在配電
    箱右方。若從遠處看就會只看到車子，不會看到有何人在那
    邊做何事，因為案發當時現場光線暗暗的。其等到現場時，
    配電箱內之螺絲都已經鬆開了，但電纜線還卡在配電箱內，
    還沒被拉出剪下等語（見本院卷一第63頁正、反面），並有
    查獲現場照片影本2 張附卷可按（見偵卷二第52頁），足見
    被告何榮宗刻意將前揭車輛停在行竊之配電箱前面，以擋住
    被告藍慶芳行竊配電箱內電纜線之舉，且被告藍慶芳行竊之
    際，被告何榮宗與林駿旻一同坐在車內，均可瞧見被告藍慶
    芳行竊情形及查看四處往來動靜，顯有為被告藍慶芳把風之
    情甚明。
  (3)衡情證人黃皓昇係員警，係依法執行公權力之公務員，除民
    、刑事責任外，尚須擔負行政責任，當無甘冒偽證重責誣陷
    被告藍慶芳、何榮宗及林駿旻之理，是其前揭證述，自可採
    憑。復衡酌被告藍慶芳、何榮宗與被告林駿旻均係友人，為
    被告3 人不爭執，3 人情誼非疏，若非其等3 人確有前揭行
    竊犯意，被告藍慶芳、何榮宗當無自陷罪責亦攀誣被告林駿
    旻之理。且被告藍慶芳、何榮宗前揭供述，核與證人黃皓昇
    前揭證述相符，亦有被害人陳成富之指訴為輔，並有前揭客
    觀事證足憑，實屬信而有徵，自堪採信。
  (4)綜上各節以觀，足徵被告何榮宗、林駿旻前揭所辯，顯係狡
    辯卸責之詞，殊無足採。被告藍慶芳雖事後翻異前詞改稱：
    被告何榮宗、林駿旻案發當日僅係要找朋友，未參與偷竊云
    云，顯係迴護之詞，委無足採。
  3.共同正犯：
    雖被告何榮宗、林駿旻2 人，對事實欄一(二)所示犯行，僅負
    責把風，並未實際竊取被害人陳成富財物，然此舉對於其等
    竊取財物犯罪過程中，為不可或缺之犯罪分工，且被告何榮
    宗、林駿旻對於被告藍慶芳竊取之行為均有認識，亦未脫逸
    其等間竊盜犯意聯絡範圍，承前揭判例意旨，其等自應在犯
    意聯絡範圍內之行為，同負全部責任，是被告藍慶芳、何榮
    宗及林駿旻3 人確就本件加重竊盜未遂犯行，有犯意聯絡及
    行為分擔至明。
三、綜上，被告何榮宗、林駿旻前揭所辯，顯係狡辯之詞，無足
    採信。本件事證明確，被告藍慶芳、何榮宗及林駿旻3 人前
    揭加重竊盜未遂犯行，洵堪認定，均應予依法論科。
四、新舊法比較適用部分：
    被告藍慶芳、何榮宗及林駿旻等3 人為事實欄一(一)、(二)所示
    行為後，刑法321 條第1 項於100 年1 月10日修正，100 年
    1 月26日公布，於100 年1 月28日施行，按修正前刑法第32
    1 條第1 項規定：「犯竊盜罪而有左列情形之一者，處6 月
    以上、5 年以下有期徒刑：一於夜間侵入住宅或有人居住之
    建築物、船艦或隱匿其內而犯之者。二毀越門扇、牆垣或其
    他安全設備而犯之者。三攜帶兇器而犯之者。四結夥三人以
    上而犯之者。五乘火災、水災或其他災害之際而犯之者。六
    在車站或埠頭而犯之者。」修正後刑法第321 條第1 項規定
    ：「犯竊盜罪而有下列情形之一者，處6 月以上、5 年以下
    有期徒刑，得併科新臺幣10萬元以下罰金：一侵入住宅或有
    人居住之建築物、船艦或隱匿其內而犯之者。二毀越門扇、
    牆垣或其他安全設備而犯之者。三攜帶兇器而犯之者。四結
    夥三人以上而犯之者。五乘火災、水災或其他災害之際而犯
    之者。六在車站、埠頭、航空站或其他供水、陸、空公眾運
    輸之舟、車、航空機內而犯之者。」經比較新舊法之規定，
    新法增加「得併科新臺幣10萬元以下罰金」外，並刪除原第
    1 款「於夜間」之要件，且就第6 款增加「航空站、其他供
    水、陸、空公眾運輸之舟、車、航空機內」之要件，是修正
    後刑法第321 條第1 項第3 、4 款之規定並未有利於被告3
    人，比較新、舊法結果，仍應以行為時法律即修正前刑法第
    321 條第1 項第3 、4 款之規定對被告3 人較為有利。
五、論罪科刑部分：
  (一)就犯罪事實欄一(一)所示部分：
  1.按竊盜罪既遂與未遂之區別，應以所竊之物已否移入自己權
    力支配之下為標準（最高法院17年上字第509 號判例意旨參
    照）。查本件被告何榮宗夥同被告林駿旻及真實姓名年齡均
    不詳之成年男子，至被害人陳漢霖事實欄一(一)所示倉庫行竊
    ，而被告何榮宗進入該倉庫，準備拿取置於地上之電纜線而
    著手行竊之際，隨即遭被害人陳漢霖發現制止，已認定如前
    ，承前揭判例意旨，自屬竊盜未遂無訛。是核被告何榮宗、
    林駿旻事實欄一(一)所為，均係犯修正前刑法第321 條第2 項
    、第1 項第4 款之結夥竊盜未遂罪。
  2.被告何榮宗、林駿旻與真實姓名年齡均不詳之成年男子3 人
    ，就事實欄一(一)所示犯行間，有犯意聯絡及行為分擔，均為
    共同正犯。
  (二)就犯罪事實欄一(二)所示部分：
  1.按刑法第321 條第1 項第3 款之攜帶兇器竊盜罪，係以行為
    人攜帶兇器竊盜為其加重條件，此所謂兇器，其種類並無限
    制，凡客觀上足對人之生命、身體、安全構成威脅，具有危
    險性之兇器均屬之，且祇須行竊時攜帶此種具有危險性之兇
    器為已足，並不以攜帶之初有行兇之意圖為必要（最高法院
    79年臺上字第5253號判例意旨參照）。又扣案如附表編號一
    至六所示被告藍慶芳、何榮宗及林駿旻3 人行竊時所攜帶之
    工具，均屬金屬材質，質地堅硬，客觀上足以危害人之身體
    、生命安全，依上開判例意旨說明，該物品客觀上具有危險
    性，應屬兇器至明。
  2.查本件被告藍慶芳夥同被告何榮宗及林駿旻，攜帶如附表編
    號一至六所示工具至事實欄一(二)所示地點行竊，而由被告藍
    慶芳下車持被告何榮宗所有六角板手正鬆開陳成富所有該處
    電纜線接頭、欲竊取電纜線之際，嗣警據報前往查緝而未得
    逞，已認定如前，承前揭判例意旨，自屬竊盜未遂甚明。是
    核被告藍慶芳、何榮宗、林駿旻事實欄一(二)所為，均係犯修
    正前刑法第321 條第2 項、第1 項第3 款、第4 款之結夥攜
    帶兇器竊盜未遂罪。
  3.被告藍慶芳、何榮宗及林駿旻3 人，就事實欄一(二)所示犯行
    間，有犯意聯絡及行為分擔，均為共同正犯。
  (三)被告何榮宗、林駿旻所犯事實欄一(一)、(二)所示2 犯行間，均
    犯意各別，行為互殊，均應予分論併罰。復被告何榮宗、林
    駿旻曾有如事實欄一所載之犯罪科刑執行情形，有臺灣高等
    法院被告前案紀錄表各1 份在卷可參，其等受有期徒刑執行
    完畢，5 年以內故意再犯事實欄一(一)、(二)所示有期徒刑以上
    之2 罪，均為累犯，各應依刑法第47條第1 項規定加重其刑
    。又事實欄一(一)、(二)所示犯行，均已著手於竊盜行為之實行
    ，惟尚未得手之際即分別為被害人陳漢霖、員警當場發現而
    未果，均為未遂犯，依刑法第25條第2 項規定，均酌予減輕
    其刑，並各依法先加後減之。
  (四)另被告藍慶芳曾有如事實欄一所載之犯罪科刑執行情形，有
    臺灣高等法院被告前案紀錄表1 份在卷可參，其受有期徒刑
    執行完畢，5 年以內故意再犯事實欄一(二)所示有期徒刑以上
    之罪，為累犯，應依刑法第47條第1 項規定加重其刑。又事
    實欄一(二)所示犯行，已著手於竊盜行為之實行，惟尚未得手
    之際即為員警當場發現而未果，為未遂犯，依刑法第25條第
    2 項規定，酌予減輕其刑，並依法先加後減之。
  (五)末按電業法第105 條之規定，係在保護供給電能之事業，此
    觀該法第1 條之立法目的即知（最高法院84年臺非字第214
    號判例意旨參照）。則本件事實欄一(一)、(二)所示電纜線，均
    係被害人陳漢霖、陳成富私人所有，並非電業法所稱之電業
    經營者，故尚無電業法第105 條之適用，附此敘明。
  (六)爰審酌被告何榮宗、林駿旻及藍慶芳均不思以正途謀生，任
    意竊取他人財物，法治觀念淡薄，律己力不佳，且均夥同數
    人、於事實欄一(二)所示時、地並攜帶如附表一編號一至六所
    示之物共犯竊盜，對社會治安危害甚大，惡性非輕，惟被害
    人陳漢霖、陳成富前揭財物均未遭竊取得逞，所受損害非鉅
    ，被告藍慶芳坦承犯罪，顯有悔意，犯後態度尚佳，被告何
    榮宗、林駿旻犯後猶製新詞詭辯，未見悔意，犯後態度不佳
    ，並考量其等犯罪分工參與程度等一切情狀，分別量處如主
    文所示之刑。就被告何榮宗部分，並定其應執行之刑；就被
    告林駿旻部分，諭知易科罰金之折算標準，再定其應執行之
    刑，及諭知易科罰金之折算標準；就被告藍慶芳部分，並諭
    知易科罰金之折算標準，以資儆懲。又本院經依刑法第57條
    規定所列各事項，為前述各情狀綜合審認，而認被告3 人各
    量處如主文所示之刑為適當，檢察官建請就被告何榮宗部分
    ，量處有期徒刑1 年以上，尚稱妥適，就被告林駿旻、藍慶
    芳部分，各量處有期徒刑1 年以上、有期徒刑8 月以上，尚
    非允洽，附此敘明。
  (七)沒收部分：
  1.扣案如附表編號一至三所示之物，均為被告何榮宗所有，業
    據被告何榮宗自承在卷（見本院卷一第98頁），而供被告何
    榮宗、林駿旻及藍慶芳共同犯事實欄一(二)所示竊盜所用之物
    ，應依刑法第38條第1 項第2 款之規定宣告沒收。
  2.另扣案如附表編號四至六所示之物，均非被告何榮宗所有，
    業據被告何榮宗供承在卷（見本院卷一第98頁），亦無證據
    證明為被告林駿旻、藍慶芳所有；扣案如附表編號七、八所
    示之物，並無積極證據證明與被告何榮宗、林駿旻、藍慶芳
    所犯前揭各罪有直接關聯，爰均不諭知沒收，併此敘明。
據上論斷，應依刑事訴訟法第299 條第1 項前段，刑法第2 條第
1 項前段、第28條，修正前刑法第321 條第2 項、第1 項第3 款
、第4 款，刑法第25條第2 項、第47條第1 項、第41條第1 項前
段、第8 項、第51條第5 款，第38條第1 項第2 款，判決如主文
。
本案經檢察官鍾信一到庭執行職務。
中    華    民    國   100    年    12    月    20    日
                  刑事第八庭法  官  謝枚霏
以上正本證明與原本無異。
如不服本判決應於收受判決後10日內向本院提出上訴書狀，並應
敘述具體理由。其未敘述上訴理由者，應於上訴期間屆滿後20日
內向本院補提理由書(均須按他造當事人之人數附繕本)「切勿逕
送上級法院」。
                            書記官  林舒涵
中    華    民    國   100    年    12    月    26    日
附表：
┌──┬───────┬─────┬────────┐
│編號│扣案物名稱    │數量      │備    註        │
├──┼───────┼─────┼────────┤
│一  │六角板手      │1支       │依刑法第38條第1 │
│    │              │          │項第2 款之規定，│
│    │              │          │宣告沒收。      │
├──┼───────┼─────┼────────┤
│二  │鐵鍊          │2條       │同上。          │
├──┼───────┼─────┼────────┤
│三  │鐵鎚          │1支       │同上。          │
├──┼───────┼─────┼────────┤
│四  │破壞剪        │2支       │無證據證明為被告│
│    │              │          │何榮宗、林駿旻及│
│    │              │          │藍慶芳所有，爰不│
│    │              │          │諭知沒收。      │
├──┼───────┼─────┼────────┤
│五  │油壓剪        │1支       │同上。          │
├──┼───────┼─────┼────────┤
│六  │人孔起蓋器    │1支       │同上。          │
├──┼───────┼─────┼────────┤
│七  │疑似安非他命  │1瓶       │與被告何榮宗、林│
│    │              │          │駿旻及藍慶芳本件│
│    │              │          │犯行無直接關連，│
│    │              │          │爰不諭知沒收。  │
├──┼───────┼─────┼────────┤
│八  │分裝鏟        │1支       │同上。          │
└──┴───────┴─────┴────────┘
附錄本判決論罪之法條：
（100 年1 月28日修正施行前）
中華民國刑法第321 條第1 項第2、3款（加重竊盜罪）
犯竊盜罪而有左列情形之一者，處 6 月以上、 5 年以下有期徒
刑：
三  攜帶兇器而犯之者。
四  結夥3人以上而犯之者。